# 请教个关于沪港通问题

提问人：calvin923 时间：2014-11-11 11:18:37
问个问题，比如某个内地上市公司是沪港通范围的，那么这家公司在批量按cas编制的财务报告的同时是否需要披露一份按ifrs编制的报告？

回答人：chenyiwei
没有这方面的要求。一方面毕竟不是在港交所挂牌（甚至连“第二上市”也不是）；另一方面香港准则和内地会计准则早已实现等效和互认。